【裁判字號】    95,上易,1265
【裁判日期】    950825
【裁判案由】    竊盜
【裁判全文】
臺灣高等法院刑事判決                95年度上易字第1265號
上  訴  人  臺灣士林地方法院檢察署檢察官
被      告  甲○○
                    （另案在臺灣臺北監獄執行）
上列上訴人因被告竊盜案件，不服臺灣士林地方法院95年度易緝
字第9號，中華民國95年5月5日第一審判決（起訴案號：臺灣士
林地方法院檢察署91年度偵字第1932號），提起上訴，本院判決
如下：
    主  文
原判決撤銷。
甲○○共同攜帶兇器竊盜，處有期徒刑捌月。
    事  實
甲○○與已成年之友人林鈴森（業經判處有期徒刑4月確定），
因民國91年2月間行經臺北市○○路80巷2號大同公司工廠，見該
處無人，乃於91年2月13日（即農曆大年初二）上午8時30分許，
，基於意圖為自己不法所有之共同犯意聯絡，由林鈴森攜帶其所
有客觀上足以對人之身體、生命、安全構成威脅而可供為兇器使
用之尖嘴鉗1支，共同前往上址，由未上鎖之側門進入廠房（侵
入建築物部分未據告訴），即分開搜尋財物，甲○○上樓尋找可
竊之物，林鈴森則在1樓持尖嘴鉗，將配電箱內之電纜線剪斷拉
出，並將所竊得之電纜線約50公斤（價值約新台幣3500元），集
中置放在地上，欲將之外變賣均分。嗣為大同公司保全人員陳
正坤發現後報警，為警於同日上午9時40分許，當場查獲，並扣
得林鈴森所有供前開犯罪使用之尖嘴鉗1支及原置於該處之萬能
鉗1 支、手套1只。
    理  由
一、訊據被告甲○○坦承於前揭時間與林鈴森共同前往大同公司
    工廠察看有無東西可竊之事實，惟辯稱：其不知林鈴森在1
    樓竊取何物，其沒有偷任何東西云云。經查：
 (一).上開犯罪事實，業據被告迭於警詢時及偵查中坦承不諱，並
    經證人陳正坤於警訊、原法院審理時證述查獲之過程明確，
    復有贓物認領保管單1份（偵卷第11頁）、現場照片3幀（偵
    卷第13頁、第14頁）附卷可稽。
 (二).原審共同被告林鈴森於警詢供稱：「我和甲○○從廠房後面
    進入... 並沒有任何破壞就進入廠房了。我倆說好共同進入
    廠房內察看有無可竊取的物品」（偵查卷第5-6頁）；於偵
    查中稱：「今天早上在我家說好進去看看有何東西...。」
    （偵查卷第第34頁）；於原審稱：「（甲○○有無幫你拉電
    纜線？）沒有，他在樓上。撿電纜線賣的錢我會分給甲○○
    ，因為我們是一起進去的」（91年易字第245號卷第6頁）、
    「（偷到電纜線本來變賣的錢要與甲○○一起平分？）是的
    ，但是還沒有賣就被抓到。」（95年度易緝字第9號卷第52-
    53頁）等語，核與被告於於警詢供稱：「於90年2月13日早
    上9時許在大同公司廠房3樓正在看有無東西可以竊取」、「
    電纜線是由林鈴森先集中在地上的，我先爬到2、3樓看有無
    其他可竊取之物」、「我們說好變賣所得均分」（偵查卷第
    7-9頁）；偵查中稱：「拿電纜線想拿去賣，說好賣得價錢2
    人平分」（偵查卷第35頁）等語相符。是被告雖未與共犯林
    鈴森一起在1樓行竊，惟2人既有犯意聯絡，並擬將行竊所得
    均分，即屬共同正犯，自應就其他共犯之行為負全部部之責
    。
 (三).綜上事證明確，被告犯行堪以認定。
二、按刑法第321 條第1 項第3 款之攜帶兇器竊盜罪，係以行為
    人攜帶兇器竊盜為其加重條件，此所謂兇器，其種類並無限
    制，凡客觀上足對人之生命、身體、安全構成威脅，具有危
    險性之兇器均屬之，且祇須行竊時攜帶此種具有危險性之兇
    器為已足，並不以攜帶之初有行兇之意圖為必要（參照最高
    法院79年台上字第5253號判例）。查本件扣案之尖嘴鉗，經
    另案審理時當庭勘驗結果前端尖銳，質地為鐵質，長度18.5
    公分，有勘驗筆錄在卷可參，該尖嘴鉗在客觀上足以對人之
    身體、生命、安全構成威脅，具有危險性，為刑法第321條
    第1項第3款所稱之兇器，是核被告所為，係犯刑法第321條
    第1項第3款之加重竊盜罪。被告與林鈴森2人間，有犯意聯
    絡及行為分擔，為共同正犯。被告行為後，刑法業於94年1
    月7日修正公布，並於95年7月1日施行，被告之行為，不論
    依修正前之刑法第28條，或修正後之刑法第28條之規定，均
    構成共同正犯，依刑法第2條第1項前段之規定，應依修正前
    之刑法第28條，論以共同正犯。
三、原審據以論罪科刑，固非無見。惟查扣案之尖嘴鉗，業經檢
    察官於林鈴森竊盜案件執行沒收並予銷燬而不存在，有處分
    命令附於原審卷可稽（95年度易緝字第9號卷第94頁），原
    審未察仍為沒收之諭知，即有未洽。檢察官上訴指原審量刑
    過輕，雖無理由（詳後述），然原判決既有前揭可議之處，
    自屬無可維持，應由本院將原判決撤銷改判。爰審酌被告有
    殺人未遂前科，及犯罪之動機、目的、手段、所生危害、所
    竊財物價值不高、共犯林鈴森僅量處徒刑4月（有本院91年
    度上易字第3177號卷判決可按）暨犯後態度等一切情狀，量
    處有期徒刑8月。至扣案之尖嘴鉗1支，雖為共犯林鈴森所有
    並供犯罪所用之物，因業經執行沒收並予銷燬而不存，另扣
    得之萬能鉗1支、手套1只，則與本案無關，是均不予沒收。
據上論斷，應依刑事訴訟法第369條第1項前段、第364條、第299
條第1項前段、刑法第2條第1項前段、修正前刑法第28條、第321
條第1項第3款，判決如主文。
本案經檢察官方娜蓉到庭執行職務
中    華    民    國    95    年    8     月    25    日
                  刑事第十三庭審判長法  官  曾德水
                                    法  官  杜惠錦
                                    法  官  廖紋妤
以上正本證明與原本無異。
不得上訴。
                                    書記官  王增華
中    華    民    國    95    年    8     月    29    日
附錄：本案論罪科刑法條全文
中華民國刑法第321條第1項
 犯竊盜罪而有左列情形之一者，處六月以上、五年以下有期徒刑
：
一  於夜間侵入住宅或有人居住之建築物、船艦或隱匿其內而犯
之者。
二  毀越門扇、牆垣或其他安全設備而犯之者。
三  攜帶兇器而犯之者。
四  結夥三人以上而犯之者。
五  乘火災、水災或其他災害之際而犯之者。
六  在車站或埠頭而犯之者。


司法院資訊處製作；財團法人民間司法改革基金會備份。
